nl: Remcircuit type: Dubbel circuit; Enkel circuit; Tandem (dubbel); Overig
pl: Typ obwodu hamulcowego: Dwuobwodowy; Jednoobwodowy; Tandem (podwójny); Inne
ru: Тип тормозного контура: Двухконтурный; Одноконтурный; Тандемный (двойной); Другое
th: ประเภทวงจรเบรก: วงจรคู่; วงจรเดี่ยว; แทนเดม (คู่); อื่นๆ
pt-PT: Tipo de circuito de travagem: Circuito duplo; Circuito simples; Tandem (duplo); Outro
tr: Fren devresi tipi: Çift devreli; Tek devreli; Tandem (çift); Diğer
pt-BR: Tipo de circuito de freio: Circuito duplo; Circuito simples; Tandem (duplo); Outro
nb: Bremsekretstype: Tokrets; Enkrets; Tandem (dobbel); Annet
el: Τύπος κυκλώματος πέδησης: Διπλό κύκλωμα; Μονό κύκλωμα; Tandem (διπλό); Άλλο
fi: Jarrupiirin tyyppi: Kaksipiirinen; Yksipiirinen; Tandem (kaksipiirinen); Muu
de: Bremskreistyp: Zweikreis; Einkreis; Tandem (Zweikreis); Sonstige
zh-TW: 煞車迴路類型: 雙迴路; 單迴路; 串聯 (雙); 其他
bg-BG: Тип на спирачната система: Двукръгова; Еднокръгова; Тандем (двойна); Други
da: Type af bremsesystemkredsløb: Dobbeltkreds; Enkeltkreds; Tandem (dobbelt); Andet
hr-HR: Vrsta kočionog kruga: Dvokružni; Jednokružni; Tandemski (dvostruki); Ostalo
ja: ブレーキ回路タイプ: デュアル回路; シングル回路; タンデム (デュアル); その他
sv: Bromskretstyp: Dubbelkrets; Enkelkrets; Tandem (dubbel); Övrigt
lt-LT: Stabdžių grandinės tipas: Dvigubos grandinės; Vienos grandinės; Tandeminė (dviguba); Kita
it: Tipo di circuito frenante: Circuito doppio; Circuito singolo; In tandem (doppio); Altro
cs: Typ brzdového okruhu: Dvouokruhový; Jednookruhový; Tandemový (dvojitý); Jiné
vi: Loại mạch phanh: Mạch kép; Mạch đơn; Nối tiếp (kép); Khác
en: Brake circuit type: Dual circuit; Single circuit; Tandem (dual); Other
zh-CN: 制动回路类型: 双回路; 单回路; 串联（双向）; 其他
ro-RO: Tipul circuitului de frânare: Circuit dublu; Circuit simplu; Tandem (dublu); Altele
ko: 브레이크 회로 유형: 듀얼 회로; 싱글 회로; 탠덤(듀얼); 기타
es: Tipo de circuito de freno: Doble circuito; Un circuito; Tándem (doble); Otro
fr: Type de circuit de freinage: Double circuit; Simple circuit; Tandem (double); Autre
sk-SK: Typ brzdového okruhu: Dvojokruhový; Jednookruhový; Tandemový (dvojitý); Iný
hu: Fékkör típusa: Kétkörös; Egykörös; Tandem (kettős); Egyéb
sl-SI: Vrsta zavornega tokokroga: Dvojni krogotok; Enojni krogotok; Tandem (dvojni); Drugo